【裁判字號】    98,上易,1788
【裁判日期】    990107
【裁判案由】    恐嚇等
【裁判全文】
臺灣高等法院刑事判決                98年度上易字第1788號
上  訴  人  臺灣新竹地方法院檢察署檢察官
上  訴  人
即  被  告  子○○
                      號
被      告  戊○○
                      號（現另案於臺灣新竹監獄執行中）
            乙○○
上列上訴人因被告等人恐嚇等案件，不服臺灣新竹地方法院97年
度易字第767號，中華民國98年5月27日第一審判決（起訴案號：
臺灣新竹地方法院檢察署97年度偵字第4466號），提起上訴，本
院判決如下：
    主  文
原判決關於子○○及戊○○部分均撤銷。
子○○共同犯竊盜罪，累犯，處有期徒刑捌月；又共同犯如附表
一所示之恐嚇取財罪共拾罪，均累犯，各處如附表二所示之刑，
應執行有期徒刑貳年陸月，扣案行動電話壹具（內含門號000000
0000號SIM卡壹枚）沒收。
戊○○共同犯竊盜罪，處有期徒刑陸月；又共同犯如附表一所示
之恐嚇取財罪共拾罪，各處如附表二所示之刑，應執行有期徒刑
壹年拾月，扣案行動電話壹具（內含門號0000000000號SIM卡壹
枚）沒收。
其他上訴駁回。
    事  實
一、子○○曾於民國90年12月8日因恐嚇案件，經本院以90年度
    上易字第758號判決判處有期徒刑10月確定，甫於94年1月19
    日因縮刑期滿執行完畢，詎仍不知悔改，為藉由擄鴿後轉賣
    鴿主資料用以牟利，竟與友人戊○○共同基於意圖為自己不
    法所有之竊盜犯意及恐嚇取財犯意聯絡，推由子○○於97年
    3 月12日早上某時（起訴書記載：「自97年3月12日起至同
    年4 月間某日止」，業經公訴人於原審當庭更正），利用附
    表一癸○○等10位鴿主訓練賽鴿之際，於北部山區（起訴書
    犯罪事實欄記載台北地區，起訴書附表卻均記載不明，均應
    予更正）架設網架，攔截竊取如附表一所示癸○○等10人所
    有之賽鴿，於竊取得手後，明知戊○○購買鴿主資料係為向
    鴿主進行恐嚇取財，竟於97年3月12日上午某時許，在新竹
    縣關西交流道附近，將上開竊得之賽鴿鴿主資料及聯絡電話
    ，以每隻新台幣（下同）1000元代價售予戊○○，戊○○於
    購買附表一所示癸○○等鴿主之資料及聯絡電話後，旋即向
    不知情之女友乙○○（乙○○無罪部分，容後補述）借用所
    使用之行動電話門號0000000000號，於附表一所示之恐嚇取
    財時間，撥打電話向癸○○等10位鴿主恫稱：需以附表一所
    示之匯款金額贖回賽鴿，並應將款項匯入蔡玉英（蔡玉英涉
    犯幫助恐嚇取財犯行，業經原審判處有期徒3月，緩刑2年確
    定）位於渣打國際商業銀行關西分行（原為新竹國際商業銀
    行關西分行，下稱渣打銀行）所申請帳號00 000-000000 號
    之人頭帳戶，否則即將賽鴿宰殺或變賣等語，致癸○○等鴿
    主均害怕所飼養之賽鴿遭殺害失去比賽資格，而均依指示分
    別於附表一所示之時間、地點，將各該金額匯入蔡玉英上開
    金融帳戶，旋戊○○除於當日13時20分指示不知情之乙○○
    提領4000元供其與友人打麻將之用外，另自己則分別於同日
    11時27分、11時35分、18時27分將贓款提領一空。嗣上開被
    害鴿主張玉卿報案，經警循線掌握子○○、戊○○、蔡玉英
    上開犯行後，乃於97年5月13日7時許，持搜索票前往戊○○
    位於新竹市○○路100巷89號住處、子○○位於新竹縣關西
    鎮石光里6鄰石岡子243巷8號住處、乙○○位於新竹市○○
    路○段556巷17弄3之1號住處執行搜索，並在戊○○住處扣得
    戊○○所有供渠等恐嚇取財用之行動電話1支（含門號00000
    00000SIM卡）、於乙○○住處扣得乙○○所有供戊○○恐嚇
    取財用之行動電話1支（含門號09380行動電話1支（含門號
    0000000000SIM卡）及與本件竊盜、恐嚇取財犯行無涉之遠
    傳易付卡空白塊1張及現金收支簿1本等物，始循線查獲上情
    。
二、案經內政部警政署國道公路警察局刑事警察隊報請臺灣新竹
    地方法院檢察署檢察官偵查起訴。
    理  由
壹、有罪部分（被告子○○、戊○○部分）：
一、按被告以外之人（包括證人、鑑定人、告訴人、被害人及共
    同被告等）於審判外之陳述雖不符刑事訴訟法第159條之1至
    之4等四條之規定，然經當事人於審判程序同意作為證據，
    法院審酌該言詞陳述或書面陳述作成時之情況，認為適當者
    ，亦得為證據；當事人、代理人或辯護人於法院調查證據時
    ，知有刑事訴訟法第159條第1項不得為證據之情形，而未於
    言詞辯論終結前聲明異議者，視為有前項之同意，同法第15
    9條之5定有明文。立法意旨在於傳聞證據未經當事人之反對
    詰問予以核實，原則上先予排除。惟若當事人已放棄反對詰
    問權，於審判程序中表明同意該等傳聞證據可作為證據；或
    於言詞辯論終結前未聲明異議，基於尊重當事人對傳聞證據
    之處分權，及證據資料愈豐富，愈有助於真實發見之理念，
    且強化言詞辯論主義，使訴訟程序得以順暢進行，上開傳聞
    證據亦均具有證據能力。查本件下列所引用之被告以外之人
    於審判外之供述或非供述證據，因檢察官、被告已於本院準
    備程序及審判程序時均表示無意見（見本院卷第56頁反面、
    第57頁正面、審判程序筆錄第12頁反面至第28頁反面），且
    迄至言詞辯論終結前均未聲明異議，而本院審酌上開供述或
    非供述等證據資料製作時之情況，無不當取供及證明力明顯
    過低之瑕疵，認以之作為證據應屬適當，揆諸前開規定，本
    院亦認為均應有證據能力，合先敘明。
二、訊據上訴人即被告子○○矢口否認有何竊盜及恐嚇取財犯行
    ，辯稱：伊僅於96年農曆過年期間，因朋友偕同被告戊○○
    前來家裡賭博，才因而認識戊○○，然並非十分熟識，伊未
    與被告戊○○共組擄鴿勒贖集團，亦未攔捕別人的賽鴿再將
    鴿主資料賣給戊○○，伊本身有養鴿、賽鴿，97年3月12日
    前後幾日為了訓練鴿子，經常帶著自己的鴿子往台北跑，不
    可能在新竹關西交流道販賣鴿子資料予被告戊○○；又警察
    監聽到伊於97年4月20日與被告戊○○討論擄鴿事宜，係因
    被告戊○○要求伊攔捕賽鴿，伊不願意，而敷衍被告戊○○
    所言，實則並未前往捕鴿云云；被告戊○○對於其向被告子
    ○○購買竊得之附表一癸○○等10位鴿主資料後，於上揭時
    、地持不知情之乙○○所申辦之0000000000號行動電話，於
    附表一所示時間恐嚇各該被害人，致各該被害人心生畏懼，
    先後匯款至被告戊○○所指定之被告蔡玉英上開帳戶等事實
    ，固供承不諱，惟矢口否認有何共同竊盜犯行，辯稱：伊雖
    然知道被告子○○出售之賽鴿鴿主資料，係被告子○○竊鴿
    所得，但伊只是向其購買，伊並未與之共同竊盜云云。經查
    ：
（一）被告子○○上揭竊取如附表一所示被害人癸○○等10人所
      有之賽鴿事實，業據證人即共同被告戊○○於原審及本院
      審理中證述明確，此徵諸其於原審證述：伊在96年農曆過
      年2、3月時，開始認識子○○；因為朋友關係而認識，過
      年時我去子○○家打牌而認識的；伊和子○○沒有無任何
      仇恨。96年的過年時去子○○家認識就才知道子○○有在
      做非法抓鴿子；伊知道他非法抓鴿子是用來賺錢，抓鴿子
      買賣，不然就是交給人家打電話恐嚇；96年伊去子○○家
      時問過子○○，是子○○親口告訴伊的等語、「97年3月
      12 日早上子○○抓到鴿子打電話給我，說今天有，我問
      他數量有多少，他說22隻，我跟他買1隻1000元總共買了
      22隻，我全買了，我去關西交流道旁的閘道跟子○○拿鴿
      子資料，我們的交易模式都是只買鴿子的資料，不會實際
      抓鴿子，同一天我就分別打電話給被害人，我當天行動電
      話沒有電，我就拿乙○○的0000000000行動電話打給各個
      被害人，（法官提示起訴書附表恐嚇取財被害人匯款時間
      、地點、金額），附表就是有恐嚇取財成功的，他們大部
      分都在同一天匯款給我。只要被害人有匯款進來，我就會
      通知子○○把鴿子放走。」、「我資料（意指鴿子資料）
      丟了，我也不知道上面的筆跡，反正他都是拿一張紙上寫
      很多筆鴿子的資料交給我，上面會有鴿主的電話號碼、鴿
      子的腳環號碼、鴿主的姓或簡稱（例如阿忠、有的姓黃、
      有的姓林等，沒有全名），其他的就沒有了。」、「97年
      3 月12日子○○跟我說抓到22隻，他給我22隻鴿子的資料
      ，但有的鴿主同時有好幾隻的。」、「（問：你有無跟子
      ○○討論如何跟鴿主聯絡或跟人家要錢的事？）沒有，還
      有我和子○○配合時，並沒有跟他商量如何恐嚇取財，但
      是他知道我是要拿去恐嚇取財。」等語（見原審卷第65頁
      反面至第68頁正面），及本院審理中證述：「（問：你知
      不知道子○○有在竊鴿？）知道。」、「（問：你知道他
      【指子○○】有在竊鴿，所以才跟他買？）是。」等語自
      明（見本院98年12月17日審判程序筆錄第7頁）。衡諸證
      人即共同被告戊○○對於如何結識被告子○○、如何向被
      告子○○購買鴿主資料、如何向鴿主進行恐嚇取財等情，
      均證述綦詳、前後一致，且其與被告子○○間並無任何恩
      怨仇隙，於證述被告子○○竊鴿犯行時，同時亦為被告子
      ○○釐清未參與恐嚇取財犯行，足見其並無設詞誣陷被告
      子○○之可能，是共同被告戊○○上揭證述，應堪採信。
（二）次查，警方接獲被害人報案，輾轉循線掌握犯罪嫌疑人被
      告戊○○後，乃針對被告戊○○所持用之0000000000 號
      行動電話進行監聽，於97年4月20日上午6時22分許即監聽
      得被告子○○主動撥打電話通知被告戊○○稱：伊正要往
      台北山區擄鴿等語，被告戊○○即建議被告子○○稱：此
      次要將鴿子拍照，要將鴿子腳環之內碼（按：賽鴿倘贏得
      比賽，鴿主憑以向主辦單位領取獎金之號碼）取下，換貼
      被告戊○○之電話，讓被害人主動與被告戊○○聯絡等語
      ，除據證人戊○○當庭詳述：「…後來在4月時有賽鴿比
      賽，比賽當天他打電話給我說今天有比賽他要上去山上抓
      ，我們這次有談論到抓到後怎麼處理，這次我跟他提議說
      你把鴿子的腳環內碼撕掉，貼上我們的電話，他怎麼貼我
      不知道，但一般就是用定做的紙套套上去，在比賽當天做
      恐嚇取財的事，因為時間急迫，如果鴿子有回去的時候，
      我們跟被害人要的錢比較多。結果當天沒有抓到，所以我
      也沒有跟被害人要到錢，這個過程有被監聽到。」等過程
      外，亦據證人即實施通訊監察之司法警察陳崑山於原審到
      庭證述：「…4月20日早上6點多，子○○主動打電話給戊○○說要怎麼去抓鴿子，那天聽的出來是在新竹的有賽鴿
      比賽，子○○打電話過去是打算要抓，他在早上6點多就
      已趕到台北去了…當天後來，好像因為風向、天氣的關係
      ，鴿子飛行的路線有改變，他們就沒有抓到鴿子。」等語
      屬實（見原審卷第73頁反面），並有被告戊○○00000000
      00號行動電話97年4月20日6時22分之監聽譯文1份在卷可
      參（見臺灣新竹地方法院檢察署97年度偵字第4466號偵查
      卷第32頁編號63譯文部分）。被告子○○雖辯稱：其於電
      話中均係敷衍被告戊○○而已，實則並未前往擄鴿等語，
      然上開通話係被告子○○主動聯絡被告戊○○，主動告知
      被告戊○○其欲前往北部山區擄鴿，被告戊○○方因而建
      議被告子○○抽換鴿子內碼者，再加上同日6時28分許，
      渠等亦被監聽到：「A（即戊○○，下同）：對方打電話
      給你，你就報我的電話…。B（即子○○，下同）：我知
      。A：他打給我，我會跟他說我放回去的。B：你那個王八
      機呢？…」，於同日10時2分許被監聽到：「A：有看到鳥
      嗎？B：沒啊。…A：你注意一下，鳥大概快到了。B：我
      知，可是我沒看到鳥。A：沒關係，再等等看，頭批沒中
      ，看第2批會不會中。B：好。」，於同日10時44分許被監
      聽到：「A：有中嗎？B：沒看到。A：竹北有人落鳥了。B
      ：對啊，我就沒看到，奇怪呢？…」，於12時55分被監聽
      到：「A：你今天上去那邊都沒有？B：都沒看到。…A：
      拜三啦。B：嘿，一樣我會通知你：A：拜三我會再聯絡，
      你多帶點人上去抓，有縫你們就上去就對了。B：我知。
      」等語，除據證人陳崑山當庭證述無訛外，並有上開監聽
      譯文在卷可資比對（見上開偵查卷第32頁、第67頁編號64
      、70、71、72監聽譯文），而被告戊○○亦坦承渠等當日
      確有上開對話，顯見渠等係就被告子○○究竟有無捕獲鴿
      子而持續進行聯絡，堪認被告子○○確有竊鴿行為。此外
      ，參以被告戊○○持用之行動電話0000000000號，於本案
      案發前之97年3月10日迄案發日（同年月12日）3日間，被
      告戊○○與被告子○○所持用之0000000000號行動電話，
      彼此間通話即高達17通，通話聯絡非常頻繁，其中或有被
      告戊○○主動發話，或有被告子○○主動發話，亦有被告
      戊○○持用之上揭行動電話上開3日通聯紀錄1份在卷可資
      比對（見上開偵查卷第45頁），核與被告戊○○上揭證述
      ：97年3月12日伊有向被告子○○購買附表所示鴿主資料
      ，而須密集聯絡等情較為相符，此益證被告子○○辯稱：
      伊與被告戊○○並不十分熟識，不可能竊取附表一所示被
      害人癸○○等人所有之賽鴿，並將鴿主資料予被告戊○○
      云云，係屬事後卸責之詞，不足採信。
（三）再查，被告戊○○於取得向被告子○○購買之上揭竊得賽
      鴿鴿主資料後，即持不知情之乙○○所申辦之0000000000
      號行動電話，於附表一所示時間恐嚇被害人癸○○等人，
      致各該被害人心生畏懼，先後匯款至被告戊○○所指定之
      共同被告蔡玉英上開帳戶等事實，業據被告於原審及本院
      審理中供承不諱（見原審卷第49頁、第83頁，本院98年12
      月17日審判程序筆錄第30頁），核與證人乙○○於警詢中
      陳稱：「伊所申辦之0000000000號行動電話有時候會借給
      被告戊○○使用。」等語相符（見上開偵查卷第90頁）；
      而附表一所示各該被害人曾遭受乙名男子即被告戊○○恐
      嚇等事實，亦分別據各該被害人於警詢指證歷歷，且有各
      該被害人自己或委託親友匯款之匯款憑證（卷證出處均詳
      見附表一所載）、共同被告蔡玉英上開帳戶交易明細表、
      開戶資料（見上開偵查卷第137、138頁）、行動電話0000
      0000 00號97年3月12日雙向通聯紀錄各1份（見上開偵查
      卷第122頁）在卷可稽，是被告戊○○上揭恐嚇取財犯行
      ，其自白確與事實相符，被告戊○○對附表一所列各該被
      害人之10次恐嚇取財犯行，應堪認定。
（四）末查，被告子○○、戊○○2人是否共犯本件竊盜罪及恐
      嚇取財罪，其應探究者，乃被告子○○、戊○○2人間，
      對於被告子○○竊取附表一所示被害人癸○○等人所有之
      賽鴿，及被告戊○○向鴿主即附表一所示被害人癸○○等
      人恐嚇取財等犯行，彼此間是否具有犯意聯絡與行為分擔
      ？經查，本件參諸如上所述，被告戊○○於原審證述：伊
      在96年農曆過年2、3月時，開始認識子○○；因為朋友關
      係而認識，過年時我去子○○家打牌而認識的；伊和子○○沒有無任何仇恨。96年的過年時去子○○家認識就才知
      道子○○有在做非法抓鴿子；伊知道他非法抓鴿子是用來
      賺錢，抓鴿子買賣，不然就是交給人家打電話恐嚇；96年
      伊去子○○家時問過子○○，是子○○親口告訴伊的等語
      、「97年3月12日早上子○○抓到鴿子打電話給我，說今
      天有，我問他數量有多少，他說22隻，我跟他買1隻1000
      元總共買了22隻，我全買了，我去關西交流道旁的閘道跟
      子○○拿鴿子資料，我們的交易模式都是只買鴿子的資料
      ，不會實際抓鴿子，同一天我就分別打電話給被害人，我
      當天行動電話沒有電，我就拿乙○○的0000000000行動電
      話打給各個被害人，（法官提示起訴書附表恐嚇取財被害
      人匯款時間、地點、金額），附表就是有恐嚇取財成功的
      ，他們大部分都在同一天匯款給我。只要被害人有匯款進
      來，我就會通知子○○把鴿子放走。」、「他（指被告子
      ○○）知道我是要拿去恐嚇取財，後來在4月時有賽鴿比
      賽，比賽當天他要上去山上抓，我們這次有談論到抓到後
      怎麼處理，這次我跟他提議說你把鴿子的腳環內碼撕掉，
      貼上我們的電話，他怎麼貼我不知道，但一般就是用定作
      的紙套套上去，在比賽當天做恐嚇取財的事，因為時間急
      迫，如果鴿子有回去的時候，我們跟被害人要的錢比較多
      。結果當天沒有抓到，所以我也沒有跟被害人要到錢，這
      個過程有被監聽到。」等語（見原審卷第65頁反面至第66
      頁反面、第68頁正面），及本院審理中證述：「（問：你
      知不知道子○○有在竊鴿？）知道。」、「（問：你知道
      他【指子○○】有在竊鴿，所以才跟他買？）是。」等語
      （見本院98年12月17日審判程序筆錄第7頁），核與證人
      即實施通訊監察之司法警察陳崑山於原審到庭證述：「…
      4月20日早上6點多，子○○主動打電話給戊○○說要怎麼
      去抓鴿子，那天聽的出來是在新竹的有賽鴿比賽，子○○
      打電話過去是打算要抓，他在早上6點多就已趕到台北去
      了…當天後來，好像因為風向、天氣的關係，鴿子飛行的
      路線有改變，他們就沒有抓到鴿子。」等語（見原審卷第
      73頁反面）相符，並有被告戊○○0000000000號行動電話
      97 年4月20日6時22分之監聽譯文1份在卷可參（見臺灣新
      竹地方法院檢察署97年度偵字第4466號偵查卷第32頁編號
      63譯文部分）。足徵被告戊○○不僅知悉被告子○○出售
      給伊之賽鴿鴿主資料，係竊鴿而來，且在被告子○○竊鴿
      之前，2人間並就著手竊鴿時間、竊鴿後之處理方式相互
      討論，而被告子○○亦明知被告戊○○向其購買伊竊得之
      賽鴿鴿主資料後，即持向賽鴿鴿主即被害人恐嚇取財，並
      配合被告戊○○之實施恐嚇取財犯行，而著手竊取賽鴿，
      堪認被告戊○○與被告子○○2人間，就擄鴿勒贖中有關
      竊取賽鴿、進行恐嚇取財犯行，均有認知且相互聯繫，且
      採取被告子○○竊取賽鴿，被告戊○○進行恐嚇取財之分
      工方式，被告子○○、戊○○2人顯係以自己犯罪之意思
      參與犯罪構成要件或犯罪構成要件以外之行為，被告子○○、戊○○2人間就竊盜及恐嚇取財犯行，具有共同正犯
      之犯意聯絡與行為分擔無訛。
（五）綜上所述，被告子○○、戊○○上揭辯解，均不足採信。
      從而，本件事證明確，被告子○○、戊○○上揭竊盜及恐
      嚇取財犯行，均堪認定，應予依法論科。
三、核被告子○○、戊○○2人，就被告子○○97年3月12日於北
    部山區攔捕附表一所示10位鴿主賽鴿之行為，均係犯刑法第
    320條第1項之普通竊盜罪，就被告戊○○對附表一所示10位
    被害人所為之10次恐嚇取財犯行，均係觸犯刑法第346條第1
    項恐嚇取財罪。被告子○○、戊○○2人間，就上揭竊盜及
    恐嚇取財犯行，具有犯意聯絡與行為分擔，均為共同正犯。
    又被告子○○、戊○○2人上揭1個竊盜行為，同時侵害附表
    一所示癸○○等10位被害人之財產法益，為想像競合犯，應
    從情節較重之一個竊盜罪論處。另被告子○○、戊○○所犯
    10次恐嚇取財行為，時間相異，被害人亦均有所不同，顯係
    基於各別犯意所為，應予分論併罰。又被告子○○曾於90年
    12月8日因恐嚇案件，經本院以90年度上易字第758號判決判
    處有期徒刑10月確定，甫於94年1月19日因縮刑期滿執行完
    畢，有本院被告前案紀錄表1份在卷可稽，其於上開徒刑執
    行完畢後5年內再故意犯本件竊盜、恐嚇取財罪，均為累犯
    ，均應依刑法第47條第1項規定加重其刑。
四、原審以被告子○○涉犯竊盜罪、幫助恐嚇取財罪，被告戊○○涉犯恐嚇取財罪事證明確，予以論罪科刑，固非無見，惟
    查，如上所述（詳理由欄壹、二、【四】說明），被告子○○、戊○○2人就本件擄鴿勒贖之竊盜及恐嚇取財犯行，均
    屬具有犯意聯絡、行為分擔之共同正犯，原審法院未認定被
    告子○○、戊○○2人共犯竊盜罪及恐嚇取財罪，非無違誤
    。被告子○○徒以其未涉犯本件竊盜為上訴意旨，指摘原判
    決不當，揆諸上揭說明，固無理由，惟檢察官上訴意旨既以
    認被告戊○○與被告子○○2人間，就本件擄鴿勒贖中有關
    竊取賽鴿、進行恐嚇取財犯行，均有認知且相互聯繫，且採
    取被告子○○竊取賽鴿，被告戊○○進行恐嚇取財之分工方
    式，被告子○○、戊○○2人顯係以自己犯罪之意思參與犯
    罪構成要件或犯罪構成要件以外之行為，被告子○○、戊○○2人間就竊盜及恐嚇取財犯行，具有共同正犯等語為理由
    ，指摘原判決不當，揆諸上揭說明，原審判決就被告子○○
    、戊○○2人部分，既有上開違誤，其上訴即為有理由，自
    應由本院予以撤銷改判。爰審酌被告子○○前有恐嚇前科，
    本院被告前案紀錄表1份在卷可參，足見其素行不佳，並參
    酌被告子○○、戊○○2人正值輕壯，不思以正當方法賺取
    財物，竟共同攔捕竊取他人賽鴿，再持鴿主資料對鴿主進行
    恐嚇取財犯行，且被害人數高達10人，危害社會治安甚鉅，
    且犯後僅坦承部分犯行，顯無反省認錯之心，犯後態度尚非
    良好等一切情狀，分別量處如主文所示之刑，並分別合併定
    其應執行之刑，以示懲儆。至被告戊○○所有內含門號0000
    000000號SIM卡之行動電話1具，係被告戊○○用以聯絡被告
    子○○關於購買鴿主資料事宜，係供被告戊○○、子○○2
    人犯罪所用之物，依法應宣告沒收（行動電話服務需以晶片
    卡即SIM卡為使用介面，因此電信公司於出租行動電話門號
    予消費者使用時，即同時附帶提供晶片卡給消費者作為門號
    使用之介面，故電信公司接受消費者申辦門號並將該門號開
    通上線時，該晶片卡之所有權已移轉於消費者，於本案中即
    屬被告所有，應隨同行動電話機具併同沒收，最高法院97年
    度台上字第2108號、第1952號判決可資參照）；至於被告乙○○所有內含門號0000 000000號SIM卡之行動電話1具，雖
    係被告戊○○持以犯罪所用之物，然並非被告戊○○或被告
    子○○所有，爰不宣告沒收；至於其他扣案物，則無法證明
    與被告子○○、戊○○本件犯行有關，均不另宣告沒收，附
    此敘明。
貳、無罪部分（被告乙○○部分）：
一、按被告以外之人（包括證人、鑑定人、告訴人、被害人及共
    同被告等）於審判外之陳述雖不符刑事訴訟法第159條之1至
    之4等四條之規定，然經當事人於審判程序同意作為證據，
    法院審酌該言詞陳述或書面陳述作成時之情況，認為適當者
    ，亦得為證據；當事人、代理人或辯護人於法院調查證據時
    ，知有刑事訴訟法第159條第1項不得為證據之情形，而未於
    言詞辯論終結前聲明異議者，視為有前項之同意，同法第15
    9條之5定有明文。立法意旨在於傳聞證據未經當事人之反對
    詰問予以核實，原則上先予排除。惟若當事人已放棄反對詰
    問權，於審判程序中表明同意該等傳聞證據可作為證據；或
    於言詞辯論終結前未聲明異議，基於尊重當事人對傳聞證據
    之處分權，及證據資料愈豐富，愈有助於真實發見之理念，
    且強化言詞辯論主義，使訴訟程序得以順暢進行，上開傳聞
    證據亦均具有證據能力。查本件下列所引用之被告以外之人
    於審判外之供述或非供述證據，因檢察官、被告已於本院準
    備程序及審判程序時均表示無意見（見本院卷第56頁反面、
    第57頁正面、審判程序筆錄第12頁反面至第28頁反面），且
    迄至言詞辯論終結前均未聲明異議，而本院審酌上開供述或
    非供述等證據資料製作時之情況，無不當取供及證明力明顯
    過低之瑕疵，認以之作為證據應屬適當，揆諸前開規定，本
    院亦認為均應有證據能力，合先敘明。
二、公訴意旨另以：上訴人即被告乙○○與被告戊○○、子○○
    共同基於意圖為自己不法所有之犯意聯絡，共組擄鴿勒贖集
    團，於97年3月12日由被告子○○架設網架攔截竊取如附表
    一所示癸○○等10人所有之賽鴿，竊取得手後將竊得之賽鴿
    及賽鴿之鴿主聯絡電話，以每隻1000元代價售予被告戊○○
    ，被告戊○○再以被告乙○○上開行動電話，向癸○○等10
    名被害人恐嚇取財，癸○○等10名被害人匯款入被告戊○○
    指定之被告蔡玉英上開帳戶後，旋由被告乙○○、戊○○提
    領贓款，因認被告乙○○亦共同涉犯刑法第320條第1項竊盜
    罪及刑法第346條第1項恐嚇取財罪云云。
三、按犯罪事實應依證據認定之，無證據不得認定犯罪事實；不
    能證明被告犯罪者，應諭知無罪之判決，刑事訴訟法第154
    條第2項、第301條第1項分別定有明文。次按刑事訴訟法第
    161條已於91年2月8日修正公布，其第1項規定：檢察官就被
    告犯罪事實應負舉證責任，並指出證明之方法，因此檢察官
    對於起訴之犯罪事實，應負提出證據及說服之實質舉證責任
    ，倘所提出之證據不足為被告有罪之積極證明，或其指出證
    明之方法，無從說服法院以形成被告有罪之心證，基於無罪
    推定之原則，自應為被告無罪判決之諭知（最高法院92年度
    臺上字第128號判例可資參照）。
四、公訴人認被告乙○○共同涉犯竊盜罪及恐嚇取財罪，無非係
    以：被告戊○○於97年3月12日持被告乙○○之行動電話恐
    嚇癸○○等被害人，及被告乙○○曾於97年3月12日13時20
    分許為被告戊○○領款等事實為其論據，訊據被告乙○○亦
    堅詞否認犯罪，辯稱：伊與被告戊○○雖係男女朋友，然伊
    有正當職業，不知道被告戊○○從事恐嚇取財犯行，97年3
    月12日被告戊○○說他手機沒電，才向伊借手機使用；又當
    天中午伊陪被告戊○○在延平路及浸水街附近之鐵工廠打麻
    將時，被告戊○○因一時缺錢，方將提款卡交給伊前往提領
    4000元，伊雖知道該提款卡並非被告戊○○之帳戶，亦沒有
    想到所提領者會是贓款等語，經查：
（一）被告戊○○於97年3月12日雖以被告乙○○申辦之0000000
      000行動電話恐嚇癸○○等被害人，然其係以手機沒電等
      語向被告乙○○借用電話，被告乙○○並不知悉其用途等
      情，業據證人即共同被告戊○○於原審證稱：「我曾經向
      乙○○借行動電話使用，我跟他借0931那一支行動電話，
      我只有借過這一支而已，大部分都是我電話沒有電時，我
      就跟她借來使用，用一用再還給她。我剛好手機沒有電，
      才向她借電話，有電我就用自己手機打，一借頂多使用一
      、二個小時，或打個幾通電話而已。我向乙○○借手機使
      用時，沒有向她說做何用途。乙○○不知道我借她手機是
      向他人恐嚇取財。」等語明確（見原審卷第68頁）；而司
      法警察自97年4月10日起至同年5月間對被告戊○○實施通
      訊監察以來，發現被告戊○○均係持用自己申請之000000
      00 00號行動電話對外聯繫，其間亦經常聽得被告戊○○
      與被告乙○○持用之0000000000號行動電話聯絡日常事宜
      ，有上開監聽譯文在卷可參（見上開偵查卷第23頁以下，
      見編號15、17、28、39、43、47、48、59、65、74、82、
      83 等譯文），足見被告戊○○平時均係持用自己之行動
      電話；另參以被告戊○○與乙○○係男女朋友關係，彼此
      偶爾借用行動電話乃人之所常；倘被告乙○○事先知悉其
      行動電話將被當作犯罪工具，其為免自己遭受牽累，應無
      答應出借之可能等情，是被告乙○○辯稱：伊上開申辦之
      行動電話平時係自己使用，97年3月12日係因被告戊○○
      之請求方才借予被告戊○○使用，並不知悉被告戊○○拿
      去犯罪等語，尚非不可採信。
（二）次查，被告乙○○於97年3月12日13時20分曾持被告戊○○交付之被告蔡玉英提款卡，前往位於新竹市○○路○段
      171號、173號之OK便利商店內之提款機提款4000元，雖有
      該提款監視畫面2幀在卷可稽（見上開偵查卷第121頁），
      然被告戊○○並未告知被告乙○○該款項係恐嚇財贓款等
      情，亦據證人戊○○於原審到庭證述：「97年3月12日我
      早上打電話恐嚇被害人，到了差不多中午12點以後才與乙○○去友人位於延平路、浸水街附近的鐵工廠打牌，下午
      4、5點才離開。打牌當天我沒有空，我就叫乙○○幫我領
      錢。我叫他有多少就領多少。他沒有說話，他就直接去領
      。他沒有覺得奇怪而問我。我沒有告訴她領錢的目的，當
      場她有看到我打麻將沒有錢，我就把卡給她領。」等語在
      卷（見原審卷第70頁）；而被告乙○○係被告戊○○之女
      朋友，4000元亦屬日常所需之小額財物，則被告乙○○持
      被告戊○○交付之提款卡代為領取上開款項，不疑有他，
      亦屬吾人日常生活中所常見；又被告乙○○為卸免罪責，
      大可推稱伊不知道所持之提款卡非被告戊○○所有，然其
      於原審中卻當庭坦承：伊知道被告戊○○信用破產，該金
      融卡應係他人帳戶等語（見原審卷第82頁），此除可知悉
      被告乙○○自認坦蕩而向原審全盤供出外，且被告戊○○
      因信用破產無法申請金融帳戶，然亦有可能向他人合法借
      用帳戶使用，被告乙○○縱知悉此事，亦無法遽論其知悉
      所提領者係被告戊○○犯罪所得之贓款；此外，觀諸被告
      戊○○對癸○○等10位被害人恐嚇之時間均在當天上午，
      當日上午10時46分許到下午16時43分許其19通行動電話基
      地臺位址均在新竹市○區○○路3段219號7樓，或臨近之
      新竹市香山區○○○街68號2樓樓頂，有被告戊○○行動
      電話雙向通聯紀錄（見上開偵查卷第51頁編號169-188）
      、新竹市香山區地圖各1份在卷可稽（見原審卷第93頁）
      ，足見被告戊○○當日中午以後所在位置確實係在延平路
      二段及浸水北街附近之鐵工廠內，再對照乙○○當日13時
      20分提款之地點係位於上開基地臺附近之新竹市○○路○
      段171號、173號之OK便利商店，地理位置恰與被告乙○○
      、戊○○所述當時提款緣由相符，益證證人戊○○上開證
      述及被告乙○○上開辯解均屬實。
（三）至證人即被告戊○○於原審固供承：97年3月12日早上伊
      前往關西交流道向被告子○○取鴿時，有載因上大夜班甫
      下班之被告乙○○前往；及當日伊等回到新竹市後，曾共
      同在西濱快速公路附近的汽車旅館內投宿休息，伊在房內
      曾撥打電話恐嚇癸○○等被害人等語（見原審卷第71頁反
      面），然證人即被告戊○○亦同時證稱：被告乙○○因係
      上大夜班，所以都在車上及房間內睡覺，伊下車向被告子
      ○○拿鴿主資料，或在汽車旅館恐嚇被害人時，被告乙○○均不知情等語，因被告乙○○係工作大夜班之人，其於
      97 年3月12日上午因睡覺不知被告戊○○策劃恐嚇取財情
      事，亦與常情無悖，是證人即被告戊○○於原審上開不利
      益被告乙○○之陳述，亦無法作為對被告乙○○有罪認定
      之依據。
（四）又司法警察於上開監聽被告戊○○期間，均未曾監聽到被
      告乙○○涉入本案之任何對話及資訊，亦據證人陳崑山於
      原審到庭證述明確（見原審卷第74頁），且有上開監聽譯
      文在卷可資比對；此外，檢察官復未提出任何證據，證明
      被告乙○○參與被告子○○之竊盜犯行及被告戊○○之恐
      嚇取財犯行，本於罪疑惟輕之法則，自應為被告乙○○為
      無罪之諭知。
五、原審經審理結果，認無其他積極證據足資證明被告乙○○有
    公訴人所指之上開犯行，而為被告無罪之諭知，尚無不合，
    公訴人上訴意旨以97年3月12日被告乙○○曾與被告戊○○
    共同在西濱快速公路附之汽車旅館內投宿休息，被告戊○○
    持被告乙○○之行動電話恐嚇癸○○等被害人，並由被告乙○○提領贓款，因認被告乙○○亦涉犯本件竊盜及恐嚇取財
    罪等為由，指摘原判決不當，揆諸上揭說明，自應以積極證
    據證明之，縱認被告乙○○上揭辯解有何不合常理之處，如
    公訴人無法以積極證據證明之，自難據此即認被告乙○○涉
    有本件竊盜及恐嚇取財罪。是本件自不能僅憑被告戊○○於
    97年3月12日持被告乙○○之行動電話恐嚇癸○○等被害人
    ，及被告乙○○曾於97年3月12日13時20分許為被告戊○○
    領款等事實，遽認被告乙○○涉有本件竊盜及恐嚇取財事實
    ，此業據原審判決於判決理由內均詳予論述，且並無違背經
    驗法則及論理法則。又按證據之取捨及證據證明力如何，均
    屬事實審法院得自由裁量、判斷之職權，苟其此項裁量、判
    斷，並不悖乎通常一般之人日常生活經驗之定則或論理法則
    ，且於判決內論敘其何以作此判斷之心證理由者，即不得任
    意指摘其為違法。檢察官上訴仍執陳詞，對於原審依職權所
    為之證據取捨以及心證裁量，重為爭執，仍無從使本院形成
    被告有罪之心證，且並未提出其他積極證據以供調查，其上
    訴為無理由，應予駁回。
據上論斷，應依刑事訴訟法第368條、第369條第1項前段、第364
條、第299條第1項前段，刑法第28條、第320條第1項、第346條
第1項、第55條、第47條第1項、第51條第5款、第38條第1項第2
款，刑法施行法第1條之1，判決如主文。
本案經檢察官侯寬仁到庭執行職務。
中    華    民    國    99    年    1     月    7     日
                刑事第十五庭  審判長法  官  吳昭瑩
                                    法  官  賴邦元
                                    法  官  吳炳桂
以上正本證明與原本無異。
不得上訴。
                                    書記官  洪雅蔓
中    華    民    國    99    年    1     月    8     日
附錄本案論罪科刑法條全文：
刑法第320條第1項：
意圖為自己或第三人不法之所有，而竊取他人之動產者，為竊盜
罪，處5年以下有期徒刑、拘役或5百元以下罰金。
刑法第346條第1項：
意圖為自己或第三人不法之所有，以恐嚇使人將本人或第三人之
物交付者，處6月以上5年以下有期徒刑，得併科一千元以下罰金
。
  附表一：
 ┌──┬───┬──────┬─────┬──────┬────────┬────┐
 │編號│被害人│子○○竊盜時│戊○○恐嚇│被害人匯款時│被害人匯款地點  │被害人匯│
 │    │      │、地及財物  │取財時間  │間          │                │款金額  │
 ├──┼───┼──────┼─────┼──────┼────────┼────┤
 │一  │癸○○│97年3 月12日│97年3 月12│97年3月12日 │台中商業銀行后里│1,808元 │
 │    │      │於北部山區架│日9 時52分│10時15分。  │分行（起訴書記載│（偵查卷│
 │    │      │設大型尼龍網│（偵查卷頁│            │不詳，應予補充）│頁148 至│
 │    │      │方式竊取賽鴿│122） 。  │            │                │153） 。│
 │    │      │1 隻（起訴書│          │            │                │        │
 │    │      │本欄均記載不│          │            │                │        │
 │    │      │明，應予補充│          │            │                │        │
 │    │      │）（竊取賽鴿│          │            │                │        │
 │    │      │數目部分，本│          │            │                │        │
 │    │      │院基於罪疑惟│          │            │                │        │
 │    │      │輕原則，認定│          │            │                │        │
 │    │      │為1 隻）。  │          │            │                │        │
 ├──┼───┼──────┼─────┼──────┼────────┼────┤
 │二  │己○○│97年3 月12日│97年3 月12│97年3月12日 │桃園縣林口鄉竹林│3,000元 │
 │    │      │於北部山區架│日10時5 分│10時27分    │路8 號臺中商業銀│（偵查卷│
 │    │      │設大型尼龍網│（偵查卷頁│            │行林口分行臨櫃現│頁154 至│
 │    │      │方式竊取賽鴿│122）。   │            │金匯款          │158） 。│
 │    │      │2 隻（起訴書│          │            │                │        │
 │    │      │竊盜地點記載│          │            │                │        │
 │    │      │不明，應予補│          │            │                │        │
 │    │      │充）。      │          │            │                │        │
 ├──┼───┼──────┼─────┼──────┼────────┼────┤
 │三  │丙○○│97年3 月12日│97年3 月12│97年3月12日 │桃園縣龜山鄉萬壽│1,803元 │
 │    │      │於北部山區架│日9 時36分│10時30分    │路2段自動櫃員機 │（偵查卷│
 │    │      │設大型尼龍網│（偵查卷頁│            │轉帳匯款        │頁160至 │
 │    │      │方式竊取賽鴿│122）     │            │                │164）   │
 │    │      │1 隻（起訴書│          │            │                │        │
 │    │      │竊盜地點記載│          │            │                │        │
 │    │      │不明，應予補│          │            │                │        │
 │    │      │充）。      │          │            │                │        │
 ├──┼───┼──────┼─────┼──────┼────────┼────┤
 │四  │甲○○│同上        │97年3 月12│97年3月12日 │臺北縣淡水第一信│1,813元 │
 │    │      │（起訴書竊盜│日10時3 分│10時2分     │用合作社水碓分行│（偵查卷│
 │    │      │地點記載不明│（偵查卷頁│            │臨櫃現金匯款    │頁166） │
 │    │      │，應予補充）│122）     │            │                │        │
 │    │      │。          │          │            │                │        │
 ├──┼───┼──────┼─────┼──────┼────────┼────┤
 │五  │丁○○│同上        │97年3 月12│97年3月12日 │臺北縣林口鄉林口│1,810元 │
 │    │      │（起訴書竊盜│日9 時57分│10時33分    │路208號中湖頭郵 │（偵查卷│
 │    │      │地點記載不明│（偵查卷頁│            │局臨櫃現金匯款  │頁147 、│
 │    │      │，應予補充）│122）     │            │                │173至179│
 │    │      │            │          │            │                │）      │
 ├──┼───┼──────┼─────┼──────┼────────┼────┤
 │六  │壬○○│同上        │97年3 月12│97年3月12日 │自動櫃員機轉帳匯│1,807元 │
 │    │      │（起訴書竊盜│日9 時49分│（偵查卷頁  │款              │（偵查卷│
 │    │      │地點記載不明│（偵查卷頁│182）       │                │頁180 至│
 │    │      │，應予補充）│122）     │            │                │185）   │
 ├──┼───┼──────┼─────┼──────┼────────┼────┤
 │七  │張玉卿│同上        │97年3 月12│97年3月12日 │桃園市○○路465 │1,812元 │
 │    │      │（起訴書本欄│日10時27分│12時44分    │號渣打國際商業銀│（偵查卷│
 │    │      │均記載不明，│（偵查卷頁│            │行永安分行臨櫃現│頁186至 │
 │    │      │應予補充；又│122）     │            │金存款（起訴書記│189）   │
 │    │      │竊取賽鴿數目│          │            │載不明，應予更正│        │
 │    │      │部分，本院依│          │            │補充）。        │        │
 │    │      │罪疑為輕原則│          │            │                │        │
 │    │      │，認定為1 隻│          │            │                │        │
 │    │      │）。        │          │            │                │        │
 ├──┼───┼──────┼─────┼──────┼────────┼────┤
 │八  │辛○○│同上        │97年3 月12│97年3月12日 │桃園縣龜山鄉萬壽│1,801元 │
 │    │（起訴│（起訴書竊盜│日10時22分│12時6分     │路2段1077號渣打 │（偵查卷│
 │    │書誤載│地點記載不明│（偵查卷頁│            │國際商業銀行龜山│頁221、 │
 │    │為黃建│，應予補充）│122）     │            │分行臨櫃現金匯款│222）   │
 │    │華）  │。          │          │            │                │        │
 ├──┼───┼──────┼─────┼──────┼────────┼────┤
 │九  │丑○○│同上        │97年3 月12│97年3月12日 │桃園縣中壢市弘揚│1,804元 │
 │    │      │（起訴書竊盜│日早上某時│10時14分    │路90號渣打國際商│（偵查卷│
 │    │      │地點記載不明│（偵查卷頁│            │業銀行中原簡易型│頁 228至│
 │    │      │，應予補充）│229）     │            │分行臨櫃現金存款│233）   │
 ├──┼───┼──────┼─────┼──────┼────────┼────┤
 │十  │庚○○│同上        │97年3 月12│97年3月13日 │臺北縣八里鄉訊塘│1,000元 │
 │    │      │（起訴書漏未│日9 時45分│9時52分許   │路13號臺北縣八里│（偵查卷│
 │    │      │認定竊盜地點│（偵查卷頁│            │郵局臨櫃現金匯款│頁141至 │
 │    │      │，應予補充）│122）     │            │                │146）   │
 └──┴───┴──────┴─────┴──────┴────────┴────┘
 附表二：
  ┌─────┬──────┬──────────────────────┐
  │犯罪事實  │  所犯法條  │        主        文                        │
  ├─────┼──────┼──────────────────────┤
  │附表一之一│刑法第346 條│子○○共同犯恐嚇取財罪，累犯，處有期徒刑捌月│
  │          │第1 項。    │，扣案行動電話壹具（內含門號0000000000號SIM │
  │          │            │卡壹枚）沒收。                              │
  │          │            │戊○○共同犯恐嚇取財罪，處有期徒刑柒月，扣案│
  │          │            │行動電話壹具（內含門號0000000000號SIM卡壹枚 │
  │          │            │）沒收。                                    │
  │          │            │                                            │
  ├─────┼──────┼──────────────────────┤
  │附表一之二│刑法第346 條│子○○共同犯恐嚇取財罪，累犯，處有期徒刑捌月│
  │          │第1 項。    │，扣案行動電話壹具（內含門號0000000000號SIM │
  │          │            │卡壹枚）沒收。                              │
  │          │            │戊○○共同犯恐嚇取財罪，處有期徒刑柒月，扣案│
  │          │            │行動電話壹具（內含門號0000000000號SIM卡壹枚 │
  │          │            │）沒收。                                    │
  ├─────┼──────┼──────────────────────┤
  │附表一之三│刑法第346 條│子○○共同犯恐嚇取財罪，累犯，處有期徒刑捌月│
  │          │第1 項。    │，扣案行動電話壹具（內含門號0000000000號SIM │
  │          │            │卡壹枚）沒收。                              │
  │          │            │戊○○共同犯恐嚇取財罪，處有期徒刑柒月，扣案│
  │          │            │行動電話壹具（內含門號0000000000號SI M卡壹枚│
  │          │            │）沒收。                                    │
  ├─────┼──────┼──────────────────────┤
  │附表一之四│刑法第346 條│子○○共同犯恐嚇取財罪，累犯，處有期徒刑捌月│
  │          │第1 項。    │，扣案行動電話壹具（內含門號0000000000號SIM │
  │          │            │卡壹枚）沒收。                              │
  │          │            │戊○○共同犯恐嚇取財罪，處有期徒刑柒月，扣案│
  │          │            │行動電話壹具（內含門號0000000000號SIM卡壹枚 │
  │          │            │）沒收。                                    │
  ├─────┼──────┼──────────────────────┤
  │附表一之五│刑法第346 條│子○○共同犯恐嚇取財罪，累犯，處有期徒刑捌月│
  │          │第1 項。    │，扣案行動電話壹具（內含門號0000000000號SIM │
  │          │            │卡壹枚）沒收。                              │
  │          │            │戊○○共同犯恐嚇取財罪，處有期徒刑柒月，扣案│
  │          │            │行動電話壹具（內含門號0000000000號SIM卡壹枚 │
  │          │            │）沒收。                                    │
  ├─────┼──────┼──────────────────────┤
  │附表一之六│刑法第346 條│子○○共同犯恐嚇取財罪，累犯，處有期徒刑捌月│
  │          │第1 項。    │，扣案行動電話壹具（內含門號0000000000號SIM │
  │          │            │卡壹枚）沒收。                              │
  │          │            │戊○○共同犯恐嚇取財罪，處有期徒刑柒月，扣案│
  │          │            │行動電話壹具（內含門號0000000000號SIM卡壹枚 │
  │          │            │）沒收。                                    │
  ├─────┼──────┼──────────────────────┤
  │附表一之七│刑法第346 條│子○○共同犯恐嚇取財罪，累犯，處有期徒刑捌月│
  │          │第1 項。    │，扣案行動電話壹具（內含門號0000000000號SIM │
  │          │            │卡壹枚）沒收。                              │
  │          │            │戊○○共同犯恐嚇取財罪，處有期徒刑柒月，扣案│
  │          │            │行動電話壹具（內含門號0000000000號SIM卡壹枚 │
  │          │            │）沒收。                                    │
  ├─────┼──────┼──────────────────────┤
  │附表一之八│刑法第346 條│子○○共同犯恐嚇取財罪，累犯，處有期徒刑捌月│
  │          │第1 項。    │，扣案行動電話壹具（內含門號0000000000號SIM │
  │          │            │卡壹枚）沒收。                              │
  │          │            │戊○○共同犯恐嚇取財罪，處有期徒刑柒月，扣案│
  │          │            │行動電話壹具（內含門號0000000000號SIM卡壹枚 │
  │          │            │）沒收。                                    │
  ├─────┼──────┼──────────────────────┤
  │附表一之九│刑法第346 條│子○○共同犯恐嚇取財罪，累犯，處有期徒刑捌月│
  │          │第1 項。    │，扣案行動電話壹具（內含門號0000000000號SIM │
  │          │            │卡壹枚）沒收。                              │
  │          │            │戊○○共同犯恐嚇取財罪，處有期徒刑陸月，扣案│
  │          │            │行動電話壹具（內含門號0000000000號SIM卡壹枚 │
  │          │            │）沒收。                                    │
  ├─────┼──────┼──────────────────────┤
  │附表一之十│刑法第346 條│子○○共同犯恐嚇取財罪，累犯，處有期徒刑捌月│
  │          │第1 項。    │，扣案行動電話壹具（內含門號0000000000號SIM │
  │          │            │卡壹枚）沒收。                              │
  │          │            │戊○○共同犯恐嚇取財罪，處有期徒刑柒月，扣案│
  │          │            │行動電話壹具（內含門號0000000000號SIM卡壹枚 │
  │          │            │）沒收。                                    │
  └─────┴──────┴──────────────────────┘


司法院資訊處製作；財團法人民間司法改革基金會備份。
